臺灣桃園地方法院刑事判決
110年度訴字第1302號
公  訴  人  臺灣桃園地方檢察署檢察官
被      告  林威齊




選任辯護人  黃昱傑律師（法律扶助）
上列被告因毒品危害防制條例等案件，經檢察官提起公訴（110
年度偵字第24093號、第24154號），本院判決如下：
    主  文
甲○○犯藥事法第八十三條第一項之轉讓偽藥罪，處有期徒刑參月
。又共同犯販賣第三級毒品未遂罪，處有期徒刑壹年拾月。
扣案如附表所示之物均沒收
    事  實
一、甲○○明知愷他命（Ketamine，俗稱Ｋ他命）屬於毒品危害防
    制條例第2條第2項第3款所規定之第三級毒品，並經行政院
    衛生福利部明令公告列為管制藥品，除依藥事法相關規定製
    造之注射針劑外，係屬藥事法第20條第1款所規定之未經核
    准，擅自製造之偽藥，不得轉讓，竟基於轉讓偽藥之犯意，
    於民國110年6月22日晚間6時20分許，在駕車由新北市蘆洲
    區前往桃園市中壢區之途中，轉讓摻有愷他命之香菸2支供
    乙○○施用1次。
二、甲○○、乙○○（所涉共同犯販賣第三級毒品未遂犯行已由本院
    另行判決）及身分不詳綽號「很痛」、某甲、某乙等成年人
    均明知4-甲基甲基卡西酮係毒品危害防制條例第2條第2項第
    3款所列管之第三級毒品，依法不得販賣，先由具販賣第三
    級毒品犯意之身分不詳成年人某甲自110年6月17日至同年月
    22日間，透過通訊軟體「Twitter」以暱稱「拾柒-裝備」，
    刊登「裝備商看過來需要補充（香菸圖示）的來詢問小妹我
     小妹給妳報美美價（愛心圖示）」、「汰換新裝備 錢準備
    好 因為你會愛死（惡魔圖示）」（下方附有咖啡包照片）
    、「飄向明天（精靈圖示）（精靈圖示）還在思考要配什麼
    裝備嗎？（香菸圖示）+（飲料圖示）。絕配（比讚圖示）＃
    音樂課＃裝備＃優質」（下方附有白色粉末及咖啡包照片）等
    暗示販賣毒品之廣告，適有桃園市政府警察局龜山分局警員
    鄭力瑋執行網路巡邏察覺，於同年月20日下午1時49分許，
    以暱稱「Leo」佯以購毒者與某甲聯繫，商議交易事宜後，
    即由與某甲有販賣第三級毒品犯意聯絡之「很痛」於同年月
    22日下午4時許，邀約甲○○、乙○○參與上開毒品交易，並許
    以一定對價，甲○○、乙○○則允諾參與，並共同基於販賣第三
    級毒品以營利之犯意聯絡，在新北市○○區○○路○○○○○○○○○○號
    ⒊所示聯絡販毒所用之行動電話1支後，即前往桃園市○○區○○
    路00號旁向與渠等有販賣第三級毒品犯意聯絡之身分不詳成
    年人某乙取得如附表編號⒈、⒉所示摻有4-甲基甲基卡西酮成
    分之咖啡包共203包，再駕駛車牌號碼000-0000號自用小客
    車前往約定之交易地點即桃園市○○區○○街00號之「QK汽車旅
    館」307號房；嗣於同（22）日晚間7時35分許，甲○○、乙○○
    抵達前址與佯裝購毒者之警員進行毒品交易，欲以新臺幣7,
    000元之價格，販售如附表編號⒈、⒉所示其中摻有4-甲基甲
    基卡西酮成分之咖啡包15包予佯裝購毒者之警員，待警員確
    認後即表明身分逮捕甲○○、乙○○，並施以附帶搜索，共扣得
    如附表所示摻有4-甲基甲基卡西酮成分之咖啡包203包（含
    出售給喬裝警員之15包及販賣剩餘之188包）、聯絡販毒所
    用之行動電話1支及前揭事實欄一轉讓剩餘摻有愷他命成分
    之香菸1支及愷他命7包（純質淨重共計3.8768公克）。
    理  由
一、認定犯罪事實所憑證據及認定之理由：
 ㈠ 事實欄一（轉讓偽藥）部分
　　前揭事實，已據被告甲○○於警詢、偵訊、本院準備程序及
    審理時，皆自承不諱，核與證人即受讓人乙○○於警詢及偵訊
    時之證述大致相符，並有桃園市政府警察局龜山分局真實姓
    名與尿液、毒品編號對照表（尿液編號：J000-0000，姓名
    ：乙○○）、檢體監管紀錄表、內政部警政署刑事警察局110
    年9月7日刑鑑字第1100074141號鑑定書（尿液編號：J000-0
    000，檢出「愷他命」成分）、臺灣檢驗科技股份有限公司
    濫用藥物檢驗報告（編號：UL/2021/00000000）、桃園市政
    府警察局龜山分局搜索、扣押筆錄、扣押物品目錄表在卷可
    稽，並有如附表編號⒋、⒌所示之物扣案可佐，而該等扣案物
    經送鑑定結果，均檢出愷他命成分（純質淨重共計3.8768公
    克）等情，有臺北榮民總醫院110年8月23日北榮毒鑑字第C0
    000000號毒品成分鑑定書㈠、同院110年8月23日北榮毒鑑字
    第C0000000-Q號毒品純度鑑定書附卷可考，足認被告甲○○前
    開任意性自白與事實相符，應可採信。
 ㈡ 事實欄二（販賣第三級毒品未遂）部分
　⒈上開事實，業據被告甲○○於警詢、偵訊、本院準備程序及審
    理時，均坦承不諱，核與證人即同案被告乙○○於警詢及偵訊
    時之證述大致相符，並有桃園市政府警察局龜山分局搜索、
    扣押筆錄、扣押物品目錄表、蒐證照片（含查獲現場、搜索
    過程、扣案物照片、暱稱「拾柒-裝備」於Twitter上刊登販
    毒廣告行動電話螢幕翻拍照片、喬裝購毒者之警員與暱稱「
    拾柒-裝備」於Twitter對話紀錄之行動電話螢幕翻拍照片及
    喬裝購毒者之警員、暱稱「拾柒-裝備」、甲○○【暱稱「威
    狄」】於Twitter帳號之行動電話螢幕翻拍照片）附卷可查
    ，並有如附表⒈至⒊所示之物扣案可佐，而附表編號⒈、⒉所示
    之物經送鑑定結果，均檢出含有第三級毒品4-甲基甲基卡西
    酮之成分（含袋毛重共計1589.87公克、純質淨重共計25公
    克）等情，有內政部警政署刑事警察局110年8月5日刑鑑字
    第1100067344號鑑定書存卷可按，足認被告甲○○前揭任意性
    自白與事實相符，堪以採信。
  ⒉按我國法令對販賣毒品者臨以嚴刑，惟毒品仍無法禁絕，其
    原因實乃販賣毒品存有巨額之利潤可圖，故販賣毒品者，如
    非為巨額利潤，必不冒此重刑之險，是以有償販賣毒品者，
    除非另有反證證明其出於非圖利之意思而為，概皆可認其係
    出於營利之意而為。且販賣毒品係違法行為，非可公然為之
    ，有其獨特之販售通路及管道，復無公定價格，容易增減分
    裝之份量，而每次買賣之價量，可能隨時依雙方關係深淺、
    資力、需求量及對行情之認知、來源是否充裕、查緝鬆嚴、
    購買者被查獲時供述購買對象之可能風險評估等，而異其標
    準，非可一概而論，且販賣者從各種「價差」或「量差」或
    「純度」謀取利潤方式，亦有差異，然其所圖利益之非法販
    賣行為目的，則無二致，從而，除行為人記有帳冊、價量而
    足資認定其實際獲利外，委難查得實情，是以，縱未確切查
    得販賣賺取之實際差價，但除別有事證，足認係按同一價格
    轉讓，確未牟利外，應認行為人交付毒品予購毒者之際，實
    有獲取利益。故凡為販賣之不法行為者，其販入之價格必較
    售出之價格低廉，而有從中賺取買賣差價牟利之意圖及事實
    ，應屬符合論理法則而不違背社會通常經驗之合理判斷。查
    被告甲○○行為時係智識正常之人，對於販賣第三級毒品為檢
    警機關嚴予取締之犯罪行為當知之甚詳，且其與喬裝購毒者
    之警員素不相識，在毫無特殊私人情誼之情況下，倘無從中
    賺取差價，豈有甘冒涉犯販賣第三級毒品罪刑之重典，無端
    義務無償為他人代送毒品之理，且被告甲○○於警詢及本院審
    理時均自承「很痛」許以不會令其失望的報酬邀其參與本案
    第三級毒品交易等情（見110年度偵字第24093號卷第56頁、
    110年度偵字第24154號卷第200頁），堪認被告甲○○本案販
    賣第三級毒品未遂犯行，確有營利之意圖。
 ㈡ 綜上所述，本案事證明確，被告甲○○上開犯行均堪以認   定
   ，應依法論科。
二、論罪科刑
 ㈠ 說明
　⒈按藥品經稽查或檢驗有未經核准而擅自製造之情形者，係為
    偽藥，藥事法第20條第1款定有明文。愷他命成分應屬藥品
    管理，同時亦列屬管制藥品管理條例第3條所稱之第三級管
    制藥品，亦係毒品危害防制條例第2條第2項第3款所規範之
    第三級毒品，但尚未列屬藥事法第22條第1項第1款所稱經行
    政院衛生署明令公告禁止製造、調劑、輸入、輸出、販賣或
    陳列之毒害藥品之「禁藥」。依衛生福利部食品藥物管理署
    102年4月26日FDA管字第1028903091號函表示行政院衛生署
    目前核准之愷他命製劑均為國內藥廠製造之針劑。本件被告
    甲○○轉讓予乙○○之愷他命係添加在香菸內以抽菸方式施用，
    顯非注射液形態，可見應非屬合法製造，復無從證明係自國
    外走私輸入，則被告甲○○持有並轉讓之愷他命應屬國內違法
    製造之偽藥無誤。又毒品危害防制條例第8條第3項之轉讓第
    三級毒品罪及藥事法第83條第1項之轉讓偽藥罪，同有處罰
    轉讓愷他命之規定。故行為人明知為偽藥而轉讓予他人者，
    其轉讓行為同時該當於上開2罪，屬法條競合，應依重法優
    於輕法、後法優於前法等法理，擇一處斷。而藥事法第83條
    第1項轉讓偽藥罪之法定本刑，較毒品危害防制條例第8條第
    3項轉讓第三級毒品罪之法定本刑為重，縱轉讓第三級毒品
    淨重達20公克以上，或成年人對未成年人為轉讓行為，依毒
    品危害防制條例第8條第6項、第9條各有加重其刑至2分之1
    特別規定，而應依各該規定加重處罰，惟仍以藥事法第83條
    第1項之法定本刑較重，依重法優於輕法之法理，擇一適用
    藥事法第83條第1項轉讓偽藥罪處斷（最高法院102年度臺上
    字第2405號判決意旨可資參照）。
　⒉按「誘捕偵查」在實務運作上一般區分為二種類型，即「創
    造犯意型之誘捕偵查」與「提供機會型之誘捕偵查」；前者
    ，亦稱「陷害教唆」，指該行為人原不具犯罪之故意，純因
    司法警察之設計教唆，始萌生犯意，進而實施犯罪構成要件
    之行為者；「陷害教唆」係司法警察以引誘或教唆犯罪之不
    正當手段，使原無犯罪故意之人因而萌生犯意而實施犯罪行
    為，再進而蒐集其犯罪之證據而予以逮捕偵辦；縱其目的係
    在於查緝犯罪，但其手段顯然違反憲法對於基本人權之保障
    ，且已逾越偵查犯罪之必要程度，對於公共利益之維護並無
    意義，向為法所不許。後者，係指行為人原本即有犯罪之意
    思，偵查人員僅係提供機會讓其犯罪，於其犯罪時予以逮捕
    而言，亦稱為「釣魚偵查」，因行為人本即有犯罪之故意，
    雖與該行為人交涉之偵查機關所屬人員或其合作者，實際上
    並無使犯罪完成之真意，但該行為人應成立未遂犯（最高法
    院109年臺上字第4220號判決意旨參照）。查本案係先由有
    販賣第三級毒品犯意之某甲透過通訊軟體刊登販賣毒品之廣
    告，為本案承辦警員所見，而佯裝購毒者與之聯繫，談妥毒
    品交易之內容；嗣與某甲有販賣第三級毒品犯意聯絡之「很
    痛」以一定對價邀請被告甲○○、同案被告乙○○參與上開毒品
    交易，被告甲○○、同案被告乙○○及「很痛」亦達成共同販賣
    含第三級毒品成分咖啡包以營利之犯意聯絡，即由被告甲○○
    與同案被告乙○○向與渠等有販賣第三級毒品犯意聯絡之某乙
    取得毒品咖啡包後，再前往約定交易地點與喬裝購毒者之警
    員為第三級毒品交易等情，業經本院認定如前，是被告甲○○
    、同案被告乙○○與「很痛」、某甲、某乙原已有販賣第三級
    毒品之意思，警員僅係以引誘之方式使渠等暴露犯罪事證，
    乃機會提供型之合法誘捕行為，與犯意誘發型之陷害教唆有
    別。又被告甲○○與同案被告乙○○與「很痛」、某甲、某乙係
    基於販賣第三級毒品之犯意聯絡，各分擔部分之行為，並已
    著手兜售，僅因喬裝購毒者之警員實際並無購買含第三級毒
    品成分咖啡包之真意，故事實上無法完成本案毒品交易而未
    遂。
 ㈡ 罪名　　
　  依上開㈠之說明，核被告甲○○事實欄一所為，係犯藥事法第
    83條第1項之轉讓偽藥罪；事實欄二所為，係犯毒品危害防
    制條例第4條第6項、第3項之販賣第三級毒品未遂罪。
 ㈢ 被告甲○○因販賣而持有第三級毒品純質淨重達5公克以上   
   之低度行為，為其所犯之販賣第三級毒品未遂罪之高度行   
   為吸收，不另論罪。
 ㈣ 被告甲○○、同案被告乙○○與「很痛」、某甲、某乙間，
　  就上開犯行有犯意聯絡及行為分擔，應論以共同正犯。
 ㈤ 被告甲○○所犯轉讓偽藥罪與販賣第三級毒品未遂罪，犯   意
   各別，行為互殊，應分論併罰。
 ㈥ 刑之減輕
　⒈轉讓偽藥部分
　　按犯毒品危害防制條例第4條至第8條之罪於偵查及審判中均
    自白者，減輕其刑，毒品危害防制條例第17條第2項定有明
    文。次按行為人轉讓同屬禁藥之第二級毒品甲基安非他命（
    未達法定應加重其刑之一定數量）予成年人（非孕婦），依
    重法優於輕法之原則，擇較重之藥事法第83條第1項轉讓禁
    藥罪論處，如行為人於偵查及歷次審判中均自白，仍應適用
    毒品危害防制條例第17條第2項規定減輕其刑（最高法院109
    年度臺上大字第4243號裁定及110年度臺上字第552號判決意
    旨可參），基於本質上相同事物應為相同處理之法理，及法
    秩序一致性要求，被告甲○○本案轉讓偽藥，自亦應給予上開
    規定之減刑寬典，是被告甲○○就轉讓偽藥之犯行，於警詢、
    偵訊、本院準備程序及審理中，始終自白上開犯行，業如前
    述，應依毒品危害防制條例第17條第2項之規定，減輕其刑
    。
　⒉販賣第三級毒品未遂部分　
　⑴被告甲○○販賣第三級毒品之犯行，已著手於犯罪行為之實行
    ，然因喬裝為購毒者之警員自始即不具購買之真意，事實上
    不能真正完成買賣而不遂，為未遂犯，應依刑法第25條第2
    項之規定減輕其刑。
　⑵被告甲○○就上開販賣第三級毒品未遂之犯行，於警詢、偵訊
    、本院準備程序及審理時均自白不諱，亦應依毒品危害防制
    條例第17條第2項規定減輕其刑，並依法遞減其刑。
　⒊至辯護意旨雖請求對被告甲○○本案犯行依刑法第59條規定酌
    減其刑。惟按刑法第59條規定之酌量減輕其刑，必須犯罪另
    有特殊之原因與環境，在客觀上足以引起一般同情，認為即
    使予以宣告法定最低度刑，猶嫌過重者，始有其適用。此所
    謂法定最低度刑，固包括法定最低本刑；惟遇有其他法定減
    輕之事由者，則應係指適用其他法定減輕事由減輕其刑後之
    最低度刑而言。倘被告別有法定減輕事由者，應先適用法定
    減輕事由減輕其刑後，猶認其犯罪之情狀顯可憫恕，即使科
    以該減輕後之最低度刑仍嫌過重者，始得適用刑法第59條規
    定酌量減輕其刑（最高法院100年度臺上字第744號判決意旨
    參照）。經查，被告甲○○本案販賣第三級毒品未遂罪，經依
    刑法第25條第2項及毒品危害防制條例第17條第2項規定2種
    減輕事由，遞減輕其刑後，法定最低刑度已大幅降低，實已
    無情輕法重之憾，況被告甲○○為本案犯行，亦未見有何特殊
    原因與環境足以引起一般同情，當無再援引刑法第59條之規
    定減輕其刑之必要。
 ㈦ 爰審酌被告甲○○視政府反毒政策及宣導如無物，竟將偽藥
　  即第三級毒品愷他命轉讓予他人，助長偽藥散布，危害國民
    健康及社會秩序，所為應予非難；又其明知4-甲基甲基卡西
    酮係政府嚴厲查禁之第三級毒品，仍與同案被告乙○○、「很
    痛」、某甲、某乙共同販賣給他人，所為可能造成毒品擴散
    流通，並對於社會秩序造成潛在危險，亦應予非難，惟念被
    告甲○○犯後均坦承犯行，已有悔意，參以其本案販賣毒品之
    次數僅一次，未完成毒品交易行為即遭警員查獲，危害程度
    相對較輕，兼衡其犯罪動機、目的、手段、大學肄業之智識
    程度、職業為計程車司機、勉持之家庭經濟狀況、所轉讓偽
    藥、販賣第三級毒品未遂之犯罪分工及販賣毒品咖啡包之數
    量等一切情狀，分別量處如主文所示之刑。
三、沒收：
 ㈠ 違禁物
  ⒈扣案如附表編號⒋、⒌所示之摻有愷他命成分之香菸1支、愷他
    命7包，經送鑑定結果檢出含有第三級毒品愷他命成分（純
    質淨重共計3.8768公克），均屬違禁物，且係被告甲○○事實
    欄一轉讓偽藥所剩餘，為其於審理時供陳明確（見訴字卷第
    309頁），而與本案有關，又前開偽藥之包裝部分，均與該
    等偽藥在物理上無法析離，亦屬違禁物，皆依刑法第38條第
    1項第1款規定沒收。
　⒉查扣案如附表編號⒈、⒉所示之咖啡包共203包，經送鑑定結果
    ，均檢出含有第三級毒品4-甲基甲基卡西酮成分（含袋毛重
    共計1619.95公克、驗前淨重共計1459.07公克、純質淨重共
    計25公克，取樣共計1.7公克，驗餘淨重共1457.37公克），
    其中毒品咖啡包15包係本案被告甲○○等人販賣予喬裝購毒者
    警員之毒品，另毒品咖啡包188包係被告甲○○等人販賣剩餘
    之毒品等情，業據被告甲○○於本院準備程序時自陳在卷，皆
    屬不受法律保護之違禁物，應依刑法第38條第1項規定，不
    問屬於犯罪行為人與否，宣告沒收。又包裝上開毒品之包裝
    袋，袋上仍會殘留微量毒品而無法將之完全析離，是就該包
    裝袋併宣告沒收。至鑑驗所耗損之毒品既已滅失，自無庸併
    予宣告沒收。又上開毒品雖亦經本院以同案被告游恩皓同一
    案號判決宣告沒收在案，惟尚未執行沒收，本案仍應宣告沒
    收，併此敘明。
 ㈡ 供犯罪所用之物 
    扣案如附表編號⒊所示之行動電話，為「很痛」所交付被  
    告甲○○聯絡本案販毒所用之物，據被告甲○○於警詢及偵訊時
    陳述明確（110年度偵字第24093號卷第50頁、110年度偵字
    第24154號第201頁），自應依毒品危害防制條例第19條第1
    項規定宣告沒收。
 ㈢ 與本案犯罪無關之物
　  扣案被告甲○○所使用門號0000000000號行動電話（含該門號
    SIM卡1張）、其所持有他人之行動電話（扣押物品目錄表編
    號4）、同案被告乙○○所使用門號0000000000號行動電話（
    含該門號SIM卡1張）各1支、含有氟硝西泮成分之白色粉末1
    包、含有氟硝西泮成分之白色圓形錠劑3顆、鐵盒1個（含卡
    片1張、玻璃板1個）等物，均與被告甲○○本案犯行無關，業
    據其於警詢時供陳在卷（見110年度偵字第24093號卷第47至
    50頁），且無證據證明供被告甲○○本案犯行所用，均不宣告
    沒收。
據上論斷，應依刑事訴訟法第299條第1項前段，判決如主文。
本案經檢察官丙○○提起公訴，檢察官蔡宜均到庭執行職務。
中　　華　　民　　國　  111　　年 　 3  　月　　22　　日
　　　　　　　　　刑事第五庭　審判長法　官　呂世文
　　　　　　　　　　　　　　　　　　法　官　曾淑君
　　　　　　　　　　　　　　　　　　法　官　陳郁融
以上正本證明與原本無異。
如不服本判決應於收受判決後20日內向本院提出上訴書狀，並應
敘述具體理由。其未敘述上訴理由者，應於上訴期間屆滿後20日
內向本院補提理由書(均須按他造當事人之人數附繕本)「切勿逕
送上級法院」。 
     　　　　　　　　　　　　　　　 書記官　許哲維
中　　華　　民　　國　　111 　年　　3 　　月　　22　　日
附表：
編號 扣案物 數量、內容  鑑定報告/扣押物品目錄表 ⒈ 咖啡包（紅色粉末）152包 ⒈毒品咖啡包（紅色粉未）152包，經內政部警政署刑事警察局另分別予以編號A1至A152。 ⒉編號A1至A152:經檢視均為透明包裝，外觀型態均相似。 ⒊驗前總毛重1162.05公克(包裝總重約120.08公克）、驗前總淨重約1041.97公克。 ⒋隨機抽取編號A126鑑定：經檢視内含粉紅色粉末。 ①淨重7.22公克，取0.88公克鑑定用罄，餘6.34公克。 ②檢出第三級毒品「4-甲基甲基卡西酮」成分。 ③另檢出非毒品成分：2-Amino-5-nitrobenzophenone。 ④測得4-甲基甲基卡西酮純度約2％。 ⒌依據抽測純度值，推估編號A1至A152均含4-甲基甲基卡西酮之驗前總純質淨重約20.83公克。  內政部警政署刑事警察局110年8月5日刑鑑字第1100067344號鑑定書  ⒉ 咖啡包（黃色粉末）51包 ⒈毒品咖啡包（黃色粉未）51包，經內政部警政署刑事警察局另分別予以編號B1至B51。 ⒉編號B1至B51:經檢視均為透明包裝，外觀型態均相似。 ⒊驗前總毛重457.90公克(包裝總重約40.80公克）、驗前總淨重約417.10公克。 ⒋隨機抽取編號B46鑑定：經檢視内含黃色粉末。 ①淨重7.62公克，取0.82公克鑑定用罄，餘6.80公克。 ②檢出第三級毒品「4-甲基甲基卡西酮」成分。 ③另檢出非毒品成分：2-Amino-5-nitrobenzophenone。 ④測得4-甲基甲基卡西酮純度約1％。 ⒌依據抽測純度值，推估編號B1至B51均含4-甲基甲基卡西酮之驗前總純質淨重約4.17公克。    ⒊ 智慧型行動電話1支 扣押物品目錄表「編號3」  桃園市政府警察局龜山分局扣押物品目錄表  ⒋ 香菸1支 檢體編號：C0000000-0  檢體外觀：香菸1支 _DJ000-0000-0 淨 重：0.7181公克 取樣量：0.1307公克 驗餘量：0.5874公克  結果判定： 檢出成分①愷他命(Ketamine) 　　　　②Deschloroketamine 　　　　③尼古丁(Nicotine)  臺北榮民總醫院110年8月23日北榮毒鑑字第C0000000號毒品成分鑑定書㈠  ⒌ 愷他命7包 檢體編號：C0000000-0  檢體外觀：白色或透明晶體4包（編號1 　　　　　、3、6、7)_DJ000-0000-0 毛重：4.3586公克（含4個塑膠袋及4張       標籤重） 淨重：3.0940公克 取樣量：0.0434公克 驗餘量：3.0506公克 結果判定：鑑驗成分愷他命(Ketamine)  純度：73.1％ 純質淨重：2.2617公克 檢體編號：C0000000-0 檢體外觀：白色或透明晶體3包（編號2           、4、5) _DJ000-0000-0   毛重：3.1665公克（含4個塑膠袋及4張       標籤重）  淨重：2.1279公克 取樣量：0.0320公克 驗餘量：2.0959公克 結果判定：鑑驗成分愷他命(Ketamine) 純度：75.9％ 純質淨重：1.6151公克  臺北榮民總醫院110年8月23日北榮毒鑑字第C0000000號毒品成分鑑定書㈠、臺北榮民總醫院110年8月23日北榮毒鑑字第C0000000-Q號毒品純度鑑定書 
附錄本案論罪科刑法條全文 
藥事法第83條
明知為偽藥或禁藥，而販賣、供應、調劑、運送、寄藏、牙保、
轉讓或意圖販賣而陳列者，處七年以下有期徒刑，得併科新臺幣
五千萬元以下罰金。
犯前項之罪，因而致人於死者，處七年以上有期徒刑，得併科新
臺幣一億元以下罰金；致重傷者，處三年以上十二年以下有期徒
刑，得併科新臺幣七千五百萬元以下罰金。
因過失犯第一項之罪者，處二年以下有期徒刑、拘役或科新臺幣
五百萬元以下罰金。
第一項之未遂犯罰之。
毒品危害防制條例第4條
製造、運輸、販賣第一級毒品者，處死刑或無期徒刑；處無期徒
刑者，得併科新臺幣三千萬元以下罰金。
製造、運輸、販賣第二級毒品者，處無期徒刑或十年以上有期徒
刑，得併科新臺幣一千五百萬元以下罰金。
製造、運輸、販賣第三級毒品者，處七年以上有期徒刑，得併科
新臺幣一千萬元以下罰金。
製造、運輸、販賣第四級毒品者，處五年以上十二年以下有期徒
刑，得併科新臺幣五百萬元以下罰金。
製造、運輸、販賣專供製造或施用毒品之器具者，處一年以上七
年以下有期徒刑，得併科新臺幣一百五十萬元以下罰金。
前五項之未遂犯罰之。